臺灣桃園地方法院刑事判決　　　　　　　94年度訴字第1078號
公　訴　人　臺灣桃園地方法院檢察署檢察官
被　　　告　甲○○
選任辯護人　曾智群律師
上列被告因毒品危害防制條例案件，經檢察官提起公訴（94年度
毒偵字第2717號），及併案審理（94年度毒偵字第4356號、第46
72號），被告於準備程序進行中為有罪之陳述，經本院合議庭裁
定由受命法官獨任進行簡式審判程序後，聲請改依協商程序而為
判決，本院判決如下：
    主  文
甲○○連續施用第一級毒品，處有期徒刑拾月。
扣案之海洛因壹包（淨重零點參陸公克）、殘渣袋貳個，均沒收
銷燬之；扣案之注射針筒伍支、止血帶壹條、分裝鏟壹支，均沒
收。
    事實及理由
一、按本件被告甲○○所犯係死刑、無期徒刑或最輕本刑為3 年
    以上有期徒刑以外之罪，其於準備程序中就被訴事實為有罪
    之陳述，經本院告知簡式審判程序之旨，並聽取公訴人、被
    告及辯護人之意見後，爰依刑事訴訟法第273 條之1 第1 項
    規定合議裁定由受命法官獨任進行簡式審判程序。
二、甲○○前因施用毒品案件，經本院於民國91年9 月7 日以91
    年度毒聲字第2635號裁定觀察、勒戒後，認無繼續施用毒品
    傾向，於同年月25日釋放後，經臺灣桃園地方法院檢察署於
    同日以91年度毒偵字第2383號為不起訴處分確定；復因施用
    毒品案件，經本院於92年1 月30日以92年度毒聲字第337 號
    裁定觀察、勒戒後，認有繼續施用毒品傾向，經本院於同年
    2 月25日以92年度毒聲字第572 號裁定令入戒治處所施以強
    制戒治，於92年8 月15日停止戒治付保護管束釋放，於93年
    2 月29日保護管束期滿。另其因施用毒品案件，經本院於92
    年9 月18日以92年度簡字第123 號判處有期徒刑8 月，緩刑
    3 年確定（目前仍在緩刑中）。詎甲○○仍無法戒除毒癮，
    竟於5 年內仍基於施用第一級毒品海洛因之概括犯意，自94
    年2 月間某日起至同年8 月9 日止，在桃園縣大溪鎮美華里
    2 鄰埔心仔4 號住處，將海洛因置入針筒內混和生理食鹽水
    或將海洛因摻入香煙內點燃之方式，連續施用第一級毒品海
    洛因多次。嗣分別為警於如附表所示時、地查獲，並扣得甲
    ○○所有之第1 級毒品海洛因、殘渣袋，及供分裝海洛因所
    用之分裝鏟、注射海洛因所用之注射針筒、止血帶。案經桃
    園縣政府警察局大溪分局、臺北縣政府警察局瑞芳分局報請
    臺灣桃園地方法院檢察署檢察官偵查起訴及併案審理。
三、證據名稱：
        被告於本院準備程序、審理中之自白。
    (二)臺灣尖端先進生技醫藥股份有限公司濫用藥物檢驗報告
        、臺灣檢驗科技股份有限公司濫用藥物尿液檢驗報告、
        法務部調查局調科壹字第320003096號鑑定通知書、行
        政院衛生署管制藥品管理局管檢字第0940008662號、第
        0000000000號檢驗成績書。
    (三)海洛因1 包（淨重0.36公克）、殘渣袋2 個、注射針筒
        5 支、止血帶1 條、分裝鏟1 支扣案可佐。
四、本件經檢察官與被告於審判外達成協商之合意且被告已認罪
    ，其合意內容為：被告願受科刑範圍為有期徒刑10月。經查
    ，上開協商合意並無刑事訴訟法第455 條之4 第1 項所列情
    形之一，檢察官聲請改依協商程序而為判決，本院爰不經言
    詞辯論，於協商合意範圍內為協商判決，合予敘明。
五、沒收銷燬、沒收：
    94年6 月21日查獲時扣得之白粉1 包，含有第1 級毒品海洛
    因（淨重0.36公克），及殘渣袋2 個，業據被告自白，並經
    法務部調查局、行政院衛生署管制藥品管理局鑑驗屬實，應
    依毒品危害防制條例第18條第1 項前段規定，沒收銷燬之；
    另扣案之注射針筒5 支、止血帶1 條、分裝鏟1 支，係被告
    所有，供其施用第1 級毒品海洛因所用之物，業據其於本院
    準備程序中供明在卷，均應依刑法第38條第1 項第2 款規定
    ，沒收之。
六、附記事項：
    (一)被告於94年8 月10日在警察未發現其有施用毒品或持有
        毒品證據之情況下，即主動至桃園縣復興鄉大溪分局羅
        浮派出所交付身上之海洛因殘渣袋1 個、注射針筒2 支
        ，並向員警供承其施用第一級毒品海洛因等情，有該調
        查筆錄在卷可按，該次雖為對未發覺之罪自首並接受裁
        判，惟被告於自首前有犯施用第一級毒品案件，而為警
        查獲，此部分犯行不為該自首之效力所及，亦即被告雖
        就其所犯裁判上一罪之一部分自首，然從個別犯行之事
        實上觀察，其效力不能及於自首前所犯之部分犯行，而
        該自首之犯行既與其前所犯之犯行應依連續犯規定論以
        一罪，即無從分割而依自首之例予以減輕其刑，附此敘
        明。
    (二)於94年5 月9 日所扣得白粉1 包，經送法務部調查局鑑
        驗認無毒品成分，有該局調科壹字第080009497 號鑑定
        通知書在卷可稽（見本院卷第30頁），自無庸為沒收銷
        燬之諭知，併予敘明。
七、應適用之法條：刑事訴訟法第273 條之1 第1 項、第455 條
    之4 第2 項、第455 條之8 ，毒品危害防制條例第10條第1
    項、第18條第1 項前段，刑法第11條前段、第56條、第38條
    第1 項第2 款。
八、本判決除有刑事訴訟法第455 條之4 第1 項第1 款、第2 款
    、第4 款、第6 款、第7 款所定情形之一，或違反同條第2
    項規定者外，不得上訴。
九、如有前述例外得上訴之情形，又不服本件判決，得自收受判
   決送達之日起10日內，向本院提出上訴書狀，上訴於第二審
   法院。
本案經檢察官蔡孟利到庭執行職務。
中　　華　　民　　國　　94　　年　　12　　月　　27　　日
                  刑事第一庭    法　官　朱美璘
以上正本證明與原本無異
                                書記官　楊鳳滿
中　　華　　民　　國　　94　　年　　12　　月　　28　　日
附錄本案論罪科刑法條全文：
毒品危害防制條例第10條
施用第一級毒品者，處六月以上五年以下有期徒刑。
施用第二級毒品者，處三年以下有期徒刑。
附表：
┌──┬─────┬─────────────┬──────────┐
│編號│ 查獲時間 │      查獲地點            │    扣案物          │
├──┼─────┼─────────────┼──────────┤
│ 1  │94.05.09  │桃園縣大溪鎮美華里2 鄰埔心│白粉1 包淨重2.05公克│
│    │4時20分許 │仔4號                     │，無毒品成分。（見本│
│    │          │                          │院卷第30頁）        │
│    │          │                          │海洛因殘渣袋1 個（驗│
│    │          │                          │餘毛重0.161 公克，見│
│    │          │                          │本院卷第39頁）      │
│    │          │                          │                    │
├──┼─────┼─────────────┼──────────┤
│ 2  │94.06.21  │臺北縣瑞芳鎮○○路170號前 │海洛因1 包（淨重0.36│
│    │18時20分許│                          │公克，見本院卷第52頁│
│    │          │                          │）、注射針筒3 支、止│
│    │          │                          │血帶1 條、分裝鏟1 支│
├──┼─────┼─────────────┼──────────┤
│ 3  │94.08.10  │自行攜帶海洛因殘渣袋及注射│海洛因殘渣袋1 個（見│
│    │12時10分許│針筒2 支至桃園縣復興鄉羅浮│本院卷第56頁），注射│
│    │          │村3 鄰3 號大溪分局羅浮派出│針筒2 支            │
│    │          │所自首                    │                    │
└──┴─────┴─────────────┴──────────┘
